臺灣彰化地方法院刑事判決　　　　　　　　　　　　九十三年度易字第一二六八號
　　公　訴　人　臺灣彰化地方法院檢察署檢察官
　　被　　　告　丙○○
　　被　　　告　甲○○
右列被告等因違反商標法案件，經檢察官聲請簡易判決處刑（九十三年度偵字第五一
二四號、第七九四七號），本院彰化簡易庭認不宜逕以簡易判決處刑，移由本院改依
通常程序審理，暨移
備程序時，就被訴事實為有罪之陳述，經審判長告知被告簡式審判程序之旨，並聽取
公訴人及被告之意見後，本院合議庭認有刑事訴訟法第二百七十三條之一第一項之情
形，裁定改由受命法官獨任行簡式審判程序，判決如左：
        主  文
丙○○連續明知為未得商標權人同意，於同一商品，使用相同之註冊商標之商品而販
賣，處有期徒刑伍月，如易科罰金，以佰元折算壹日。扣案仿冒「ＭＥＲＣＥＤＥ
Ｓ─ＢＥＮＺ」及「Ｔｈｒｅｅ—Ｐｏｉｎｔｅｄ  Ｓｔａｒ  ｉｎ  Ｒｉｎｇ（Ｒ
ｅｌｉｆ）」商標圖樣之服飾陸件、仿冒「ＳＦ  ａｎｄ  ｒｅａｒｉｎｇ  ｈｏｒ
ｓｅ  ｄｅｖｉｃｅ」及「ＦＥＲＲＡＲＩ  ｌｏｇｏ」商標圖樣之服飾共貳拾玖件
，均沒收之。
甲○○連續明知為未得商標權人同意，於同一商品，使用相同之註冊商標之商品而販
賣，處有期徒刑月，如易科罰金，以佰元折算壹日。扣案仿冒「ＭＥＲＣＥＤＥ
Ｓ─ＢＥＮＺ」及「Ｔｈｒｅｅ—Ｐｏｉｎｔｅｄ  Ｓｔａｒ  ｉｎ  Ｒｉｎｇ（Ｒ
ｅｌｉｆ）」商標圖樣之服飾共拾壹件、仿冒「ＢＭＷ」及「ＢＭＷ  ＬＯＧＯ」商
標圖樣之服飾共拾玖件、仿冒「ＳＦ  ａｎｄ  ｒｅａｒｉｎｇｈｏｒｓｅ  ｄｅｖ
ｉｃｅ」及「ＦＥＲＲＡＲＩ  ｌｏｇｏ」商標圖樣之服飾共拾肆件，均沒收之。
        事 實 及 理 由
一、本件犯罪事實為：丙○○與甲○○係朋友關係，二人均明知「ＭＥＲＣＥＤＥＳ
    ─ＢＥＮＺ」、「Ｔｈｒｅｅ—Ｐｏｉｎｔｅｄ  Ｓｔａｒ  ｉｎ  Ｒｉｎｇ（
    Ｒｅｌｉｆ）」、「ＢＭＷ」、「ＢＭＷ  ＬＯＧＯ」、「ＳＦ  ａｎｄ  ｒｅ
    ａｒｉｎｇ  ｈｏｒｓｅ  ｄｅｖｉｃｅ」及「ＦＥＲＲＡＲＩ  ｌｏｇｏ」等
    商標名稱及圖樣，分別係經德商馬西迪朋馳股份有限公司（ＭＥＲＣＥＤＥＳ─
    ＢＥＮＺ  ＡＫＴＩＥＮＧＥＳＥＬＬＳＣＨＡＦＴ）、德商載姆勒‧克萊斯勒
    股份有限公司（ＤＡＩＭＬＥＲＣＨＲＹＳＬＥＲ  ＡＧ）、西德商‧拜耳汽車
    廠股份有限公司、乙○○○○拉里公司（ＦＥＲＲＡＲＩ  Ｓ. Ｐ. Ａ）等公司
    ，依法向經濟部中央標準局（現改制為智慧財產局）申請註冊取得商標專用權，
    指定使用於衣服及屬於本類之其他一切商品，現皆仍於商標專用權期間內（商標
    名稱、註冊號數、商標專用權人、專用期間、指定專用商品類別均詳如附表所示
    ），且均為相關大眾所共知之著名商標，於商標專用期間內享有禁止他人於相同
    或類似商品為相同或類似使用之排他性權利。丙○○復明知真實姓名、年籍均不
    詳，綽號為「秀秀」之成年女子所販賣之標有「ＭＥＲＣＥＤＥＳ─ＢＥＮＺ」
    「Ｔｈｒｅｅ—Ｐｏｉｎｔｅｄ  Ｓｔａｒ  ｉｎ  Ｒｉｎｇ（Ｒｅｌｉｆ）」
    、「ＢＭＷ」、「ＢＭＷ  ＬＯＧＯ」、「ＳＦ  ａｎｄ  ｒｅａｒｉｎｇ  ｈ
    ｏｒｓｅ  ｄｅｖｉｃｅ」及「ＦＥＲＲＡＲＩ  ｌｏｇｏ」等商標圖樣之賽車
    服飾，均係未經前揭商標專用權人之同意或授權，擅自於同一商品使用相同商標
    之仿冒商標商品，詎仍基於販賣仿冒商品之概括犯意，先於九十二年十二月中旬
    ，在台北市○○○路某店內，以每件新台幣（下同）五百元至八百元不等之價格
    ，向「秀秀」販入上開仿冒商標之賽車服飾一批，復自九十三年一月間某日起至
    同年九月二十四日止，在彰化縣彰化市○○路及中央路橋下等夜市設攤陳列，並
    以Ｔ恤每件八百元、Ｐｏｌｏ衫每件一千二百元、排汗衫每件一千六百元之價格
    ，連續販售予不特定之人，從中賺取差價牟利。另甲○○見丙○○販賣上開賽車
    服飾獲利頗豐，雖明知丙○○所販賣之賽車服飾，均係未經前揭商標專用權人之
    同意或授權，擅自於同一商品使用相同商標之仿冒商標商品，仍基於販賣仿冒商
    品之概括犯意，於九十三年四月初，在彰化縣彰化市○○路夜市，以每件新台幣
    （下同）五百元至八百元不等之價格，向丙○○販入上開仿冒商標之賽車服飾一
    批，復自九十三年四月二十二日起至同年月二十九日止，在彰化縣彰化市○○路
    夜市設攤陳列，並以Ｔ恤每件七百元、Ｐｏｌｏ衫每件一千元、排汗衫每件一千
    六百元之價格，連續販售予不特定之人，從中賺取差價牟利。嗣甲○○先於九十
    三年四月二十九日十九時三十分許，為警在彰化縣彰化市○○路夜市查獲，並當
    場扣得前揭販入後，尚未販出之仿冒「ＭＥＲＣＥＤＥＳ─ＢＥＮＺ」及「Ｔｈ
    ｒｅｅ—Ｐｏｉｎｔｅｄ  Ｓｔａｒ  ｉｎ  Ｒｉｎｇ（Ｒｅｌｉｆ）」商標圖
    樣之服飾共十一件、仿冒「ＢＭＷ」及「ＢＭＷ  ＬＯＧＯ」商標圖樣之服飾共
    十九件、仿冒「ＳＦ  ａｎｄ  ｒｅａｒｉｎｇ  ｈｏｒｓｅ  ｄｅｖｉｃｅ」
    及「ＦＥＲＲＡＲＩ  ｌｏｇｏ」商標圖樣之服飾共十四件；復丙○○於九十三
    年九月二十四日二十時許，在彰化縣彰化市○○路橋之夜市，為警查獲，當場扣
    得其販入後，尚未販出之仿冒「ＭＥＲＣＥＤＥＳ─ＢＥＮＺ」及「Ｔｈｒｅｅ
    —Ｐｏｉｎｔｅｄ  Ｓｔａｒ  ｉｎ  Ｒｉｎｇ（Ｒｅｌｉｆ）」商標圖樣之服
    飾共六件、仿冒「ＳＦ  ａｎｄ  ｒｅａｒｉｎｇ  ｈｏｒｓｅ  ｄｅｖｉｃｅ
    」及「ＦＥＲＲＡＲＩ  ｌｏｇｏ」商標圖樣之服飾共二十九件，因而循線查悉
    上情。
二、前開犯罪事實有：（１）被告二人於本院行準備程序與審理時之自白；（２）「
    ＭＥＲＣＥＤＥＳ─ＢＥＮＺ」、「Ｔｈｒｅｅ—Ｐｏｉｎｔｅｄ  Ｓｔａｒ
    ｉｎ  Ｒｉｎｇ（Ｒｅｌｉｆ）」、「ＢＭＷ」、「ＢＭＷ  ＬＯＧＯ」、「Ｓ
    Ｆ  ａｎｄ  ｒｅａｒｉｎｇ  ｈｏｒｓｅ  ｄｅｖｉｃｅ」及「ＦＥＲＲＡＲ
    Ｉ  ｌｏｇｏ」等商標之經濟部中央標準局商標註冊證六份；（３）臺灣戴姆勒
    克萊斯勒股份有限公司分別於九十三年五月十八日及九十三年十月七日所出具之
    「ＭＥＲＣＥＤＥＳ─ＢＥＮＺ」產品鑑定書各一紙、汎德股份有限公司於九十
    三年五月所出具之ＢＭＷ仿冒品鑑定報告一紙、博仲法律事務所出具之印有「Ｆ
    ＥＲＲＡＲＩ」商標之服飾鑑定報告書一紙；（４）搜索扣押筆錄、扣押物品目
    錄表、照片十八幀及扣案之仿冒「ＭＥＲＣＥＤＥＳ─ＢＥＮＺ」及「Ｔｈｒｅ
    ｅ—Ｐｏｉｎｔｅｄ  Ｓｔａｒ  ｉｎ  Ｒｉｎｇ（Ｒｅｌｉｆ）」商標圖樣之
    服飾共十七件、仿冒「ＢＭＷ」及「ＢＭＷ  ＬＯＧＯ」商標圖樣之服飾共十九
    件、仿冒「ＳＦ  ａｎｄ  ｒｅａｒｉｎｇ  ｈｏｒｓｅ  ｄｅｖｉｃｅ」及「
    ＦＥＲＲＡＲＩ  ｌｏｇｏ」等商標圖樣之服飾共四十三件可證。
三、核被告丙○○及甲○○所為，均係犯商標法第八十二條之販賣仿冒商標商品罪。
    其等陳列仿冒商標商品之行為為販賣仿冒商標商品之行為所吸收，不另論罰。被
    告二人先後多次販賣仿冒商標商品之犯行，時間緊接，犯罪構成要件相同，顯係
    各基於概括犯意為之，應分別依連續犯之規定各論以一罪論，並均依法加重其刑
    ，又公訴人雖僅就被告丙○○於九十二年十二月間起至九十三年四月二十九日止
    ，連續販賣仿冒商標商品之犯行提起公訴，該未經起訴之部分，與檢察官已起訴
    之部分，因被告丙○○係基於概括犯意而為之，具有連續犯之裁判上一罪關係，
    其一部起訴之效力及於全部，故本院自得併予審究，併此敘明。另被告二人同時
    同地販賣多種仿冒商標之商品，係以一販賣行為，侵害數商標專用權人之法益，
    為想像競合犯，應依刑法第五十五條規定，從一販賣仿冒商標商品罪處斷。至公
    訴意旨另認被告二人間，有犯意聯絡及行為分擔，應論以共同正犯，惟查被告甲
    ○○僅係向被告丙○○購買上開仿冒商標之服飾後再自行出售，並未與丙○○共
    同販賣，且被告甲○○除給付被告丙○○仿冒商標服飾之進貨價額外，被告甲○
    ○販賣仿冒商品之所得亦未另行給付予被告丙○○等情，業據被告二人均供承在
    卷，此外復查無其他積極證據足認被告二人間有何犯意之聯絡或行為之分擔，尚
    難認被告二人為共同正犯，是公訴人此之起訴顯有未洽，應予更正。爰審酌被告
    僅為圖一己之私利，販賣仿冒他人業已註冊之商標商品，無視於政府致力保障智
    慧財產權之努力及尊重他人無體財產權之精神，並影響真正商標權所表彰之品質
    及商譽，更造成商標專用權人之重大損失，甚嚴重損害我國國際名譽，致生危害
    匪淺，暨考量其等販賣之期間、所得之利益、生活狀況、品行、智識程度、犯後
    態度等一切情狀，分別量處如主文所示之刑，並均諭知如易科罰金之折算標準。
    扣案之仿冒「Ｔｈｒｅｅ—Ｐｏｉｎｔｅｄ  Ｓｔａｒ  ｉｎ  Ｒｉｎｇ（Ｒｅ
    ｌｉｆ）」商標圖樣之服飾共十七件、仿冒「ＢＭＷ」商標圖樣之服飾共十九件
    、仿冒「ＳＦ  ａｎｄ  ｒｅａｒｉｎｇ  ｈｏｒｓｅ  ｄｅｖｉｃｅ」及「Ｆ
    ＥＲＲＡＲＩ  ｌｏｇｏ」等商標圖樣之服飾共四十三件，分別為被告二人販賣
    之仿冒商標商品，均應依商標法第八十三條規定，併予宣告沒收。
四、應依刑事訴訟法第四百五十二條、第二百七十三條之一第一項、第二百九十九條
    第一項前段、第三百十條之二、第四百五十四條，商標法第八十二條、第八十三
    條，刑法第十一條、第五十六條、第五十五條、第四十一條第一項前段，罰金罰
    鍰提高標準條例第二條，判決如主文。
五、如不服本判決，得於判決書送達之翌日起十日內，以書狀敘述理由（須附繕本）
    ，向本院提出上訴。
中      華      民      國    九十四    年      一      月      三      日
                              臺灣彰化地方法院刑事第一庭
                                    法      官  簡  璽  容
右正本證明與原本無異。
如不服本判決，應於判決送達後十日內向本院提出上訴狀( 須附繕本 )。
告訴人或被害人對於判決如有不服具備理由請求檢察官上訴者，其上訴期間之計算係
以檢察官收受判決正本之日期為準。
                                    法院書記官  王  惠  嬌
中      華      民      國    九十四    年      一      月      五      日
商標法第八十一條
未得商標權人或團體商標權人同意，有下列情形之一者，處三年以下有期徒刑、拘役
或科或併科新臺幣二十萬元以下罰金：
一、於同一商品或服務，使用相同之註冊商標或團體商標者。
二、於類似之商品或服務，使用相同之註冊商標或團體商標，有致相關消費者混淆誤
認之虞者。
三、於同一或類似之商品或服務，使用近似於其註冊商標或團體商標之商標，有致相
關消費者混淆誤認之虞者。
商標法第八十二條
明知為前條商品而販賣、意圖販賣而陳列、輸出或輸入者，處一年以下有期徒刑、拘
役或科或併科新臺幣五萬元以下罰金。
